# 新租赁准则租赁期开始日的确定

提问人：小 蜗 牛 134 时间：2022-02-25 21:54:19
请教陈版，我们公司 2020 年 12 月融资租赁租入一批机器设备，租赁期为 2020 年 12 月 20 日到 2030 年 12 月 19 日， 2020 年 12 月 25 日机器设备交付给我公司，但是由于需要安装，一直到 2021 年 6月 30 日才完全安装完毕正常使用，那么是在 2020 年 12 月 25 日还是在 2021 年 6 月 30 日确认使用权资产和租赁负债呢？

回答人：chenyiwei
在 2020 年 12 月 25 日确认一项“使用权资产——在建”，暂不计提折旧，到 2021 年 6 月 30 日转为正常的使用权资产并开始计提折旧。